臺灣基隆地方法院刑事判決　　　　　　　　94年度訴字第71號
公　訴　人　臺灣基隆地方法院檢察署檢察官
被　　　告　甲○○　男　31歲.
上列被告因竊盜案件，經檢察官提起公訴（94年度偵字第324 號
、第325號），本院判決如下：
    主  文
甲○○連續竊盜，處有期徒刑捌月。扣案之鑰匙貳支均沒收。
    事  實
一、甲○○曾因竊盜案件，經本院於民國93年11月11日判處有期
    徒刑6 月，甫於93年12月13日確定（現正在執行中），詎其
    猶不知悔改，復基於意圖自己不法所有之概括犯意，連續為
    下列竊盜行為：
  (一)於93年12月20日晚間9 時許，在基隆市○○區○○路65號前
    ，以自備之鑰匙1 支，竊取戊○○所有交由卓玉凰使用之車
    牌號碼GPP ─750 號重型機車1 部，得手後供己作為代步工
    具。嗣於93年12月31日下午4 時50分，甲○○駕駛上開機車
    行經基隆市○○路236 號前，為警盤查而查獲，並扣得其所
    有供前揭竊盜所用之鑰匙1 支。
  (二)於94年1 月1 日凌晨1 時許，在基隆市○○路105 號前，以
    自備之鑰匙1 支，竊取邱金標所有交由丁○○使用（起訴書
    誤載為丁○○所有）之車牌號碼GLV ─620 號重型機車1 部
    ，得手後供己作為代步工具，並於當日下午4 時許，駕駛前
    開竊得之機車，前往基隆市○○路100 巷173 號，徒手竊取
    丙○○保管置於上開處所前之水溝蓋2 面及該處所後方之白
    鐵門1 面得逞。嗣於同日下午4 時10分許，甲○○駕駛前開
    機車載運上開竊得之水溝蓋、白鐵門，行經基隆市○○路61
    號前，為警攔檢查獲，並扣得其所有用以竊取前揭機車所用
    之鑰匙1 支（含鑰匙圈），而查悉上情。
二、案經基隆市警察局第四分局報告臺灣基隆地方法院檢察署檢
    察官偵查起訴。
    理  由
一、前揭事實，業據被告甲○○於警訊、偵查及本院準備程序、
    審理時供承不諱，核與被害人卓玉凰、丁○○、丙○○於警
    訊時指述被竊之情節相符，並有贓物認領保管收據1 紙、贓
    物認領保管單2 紙、車籍資料作業詳細畫面1 紙、起獲贓物
    照片3 幀在卷可稽及被告持以竊車之鑰匙2 支扣案可資佐證
    ，足認被告之自白與事實相符。本案事證明確，被告之竊盜
    犯行堪以認定，應依法論科。
二、核被告所為，係犯刑法第320 條第1 項竊盜罪。公訴人雖認
    被告係犯同法第322 條常業竊盜罪嫌，惟按刑法第322 條規
    定以竊盜為常業之罪，指以竊盜為職業者而言，不以行竊次
    數為標準，苟非以行竊為謀生之職業，縱有多次行竊，仍難
    以常業竊盜（最高法院30年上字第328 號判例意旨參照）。
    查被告所為之本案竊盜犯行僅3 次，且其中2 次係偷竊機車
    以供己為代步工具，並非恃以謀生，與常業罪係以行竊為謀
    生之職業有間；而被告雖於93年9 月至同年11月間有10次之
    竊盜犯行（參卷附本院基隆簡易庭93年度基簡字第860 號刑
    事簡易判決、本院94年度易字第1 號判決），惟其93年9 月
    至10月間所為之9 次竊盜犯行，業經本院基隆簡易庭以上開
    判決判處有期徒刑6 月確定在案，該判決並未認定被告係以
    常業為之，有該判決附卷可參，且觀之被告前所為10次竊盜
    犯行（參上開判決及94年易字1 號刑事判決），僅3 次係竊
    取鐵製水溝蓋變賣牟利，其餘7 次均係竊取機車作為代步工
    具，並未販售機車牟利，而3 次竊取鐵製水溝蓋變賣之犯行
    均係於93年9 月2 日同日所為，與本案再次竊盜財物欲變賣
    之犯行已相隔近4 個月，且所竊取之財物價值均甚微，客觀
    上自難認被告係以行竊為其謀生之職業。況被告為本案犯行
    時，仍有從事電焊代班之工作，業據證人乙○○證述明確（
    見本院94年3 月1 日審判筆錄），由此益見被告並非恃竊盜
    以維生，是公訴人認被告所為係犯常業竊盜罪，容有未合，
    惟因二者基本社會事實同一，爰依法變更起訴法條。又被告
    先後多次竊盜犯行，均時間緊接，觸犯構成要件相同之罪名
    ，顯係基於概括犯意反覆為之，應依連續犯之規定，論以一
    竊盜罪，並依法加重其刑。爰審酌被告前始因竊盜案件，經
    本院於93年12月13日判決確定，竟於不到1 個月之時間即再
    為本案3 次竊盜犯行，惡性非輕，惟審酌其犯後尚能坦承犯
    行，且所竊得財物之價值非鉅，及其犯罪手段尚稱平和等一
    切情狀，量處如主文所示之刑，以示懲儆。至公訴人雖認被
    告有犯罪之習慣，而當庭請求依刑法第90條宣告被告令入勞
    動場所強制工作，然按刑法上之習慣犯，必須有具體之事實
    ，足資證明行為人有犯罪之惡習及慣行，始有習慣犯規定之
    適用，且犯罪習慣係對於犯罪已為日常之惰性行為，乃一種
    犯罪之習性，與連續犯之性質有別，故有犯罪習慣並非當然
    為連續犯，而連續犯亦不能當然認為有犯罪習慣。查本院雖
    認定被告有犯上開連續3 次竊盜犯行，惟並無具體事實足認
    被告有犯罪之習慣，故本院認無對被告為保安處分之必要，
    併此敘明。
三、扣案之鑰匙2 支係被告所有，供本案犯罪所用之物，業據被
    告供承在卷，爰依刑法第38條第1 項第2 款規定宣告沒收。
    至前揭第2 次扣案鑰匙上之鑰匙圈，雖為被告所有，惟並非
    供本案犯罪所用之物，且可與鑰匙分離，爰不予宣告沒收，
    附此敘明。
據上論斷，應依刑事訴訟法第299 條第1 項前段、第300 條，刑
法第56條、第320 條第1 項、第38條第1 項第2 款，罰金罰鍰提
高標準條例第1條前段，判決如主文。
本案經檢察官黃鴻達到庭執行職務。
中　　華　　民　　國　　94　　年　　3 　　月　　8 　　日
                  刑事第三庭審判長法  官  鄭景文
                                  法  官  曾雨明
                                  法  官  王美婷
以上正本證明與原本無異。
對於本件判決如有不服，應於收受送達後10日內，向本院提出上
訴書狀，上訴於臺灣高等法院，並按他造當事人之人數附具繕本
。
中　　華　　民　　國　　94　　年　　3 　　月　　8 　　日
                                  書記官  劉珍珍
附錄本案論罪科刑法條
刑法第320條第1項
意圖為自己或第 3 人不法之所有，而竊取他人之動產者，為竊盜
罪，處5 年以下有期徒刑、拘役或500元以下罰金。
